臺灣臺中地方法院刑事判決　　　　　　　　　　　　九十三年度訴字第一七八七號
　　公　訴　人　臺灣臺中地方法院檢察署檢察官
　　被　　　告　乙○○
右列被告因毒品危害防制條例案件，經檢察官提起公訴（九十三年度毒偵字第一九七
０號、第二一三六號），被告於準備程序就被訴事實為有罪之陳述，本院合議庭裁定
由受命法官獨任進行簡式審判程序，並予判決如左：
    主  文
乙○○連續施用第一級毒品，累犯，處有期徒刑捌月，扣案注射針筒貳支沒收之；又
連續施用第二級毒品，累犯，處有期徒刑肆月，扣案之安非他命六包（合計毛重貳點
捌公克）沒收銷燬之，安非他命吸食器壹支沒收之。應執行有期徒刑拾月，扣案之安
非他命六包（毛重合計貳點捌公克）沒收銷燬之，注射針筒貳支、安非他命吸食器壹
支沒收之。
    事  實
一、乙○○前於民國九十年間，曾因竊盜案件，經臺灣南投地方法院於九十年十二月
    十三日以九十年度埔刑簡字第二０九號判處有期徒刑三月，緩刑三年確定，嗣緩
    刑經本院裁定撤銷，其於九十二年三月十四日因易科罰金執行完畢；乙○○於九
    十一年間，已另因施用毒品案件，經依本院裁定送觀察勒戒後，認無繼續施用毒
    品之傾向，而由臺灣臺中地方法院檢察署檢察官於九十一年八月九日以九十一年
    度毒偵字第三一九號為不起訴處分確定（觀察勒戒執行至九十一年八月十二日釋
    放）；詎其仍不知戒絕，於前開觀察勒戒執行完畢後五年內，復基於施用第一級
    毒品海洛因之概括犯意，自九十三年五月底某日起至九十三年六月十七日凌晨一
    時許止，均在臺中市西屯區龍潭里龍洋巷八號住處，以將少許第一級毒品海洛因
    混入礦泉水稀釋後，注入注射針筒內，並以注射針筒注射血管之方式，連續施用
    第一級毒品海洛因多次。乙○○復另基於施用第二級毒品安非他命之概括犯意，
    自九十三年五月底某日起至九十三年六月十五日二十時許止，亦在前開臺中市西
    屯區龍潭里龍洋巷八號住處，以將第二級毒品安非他命置於吸食器上加熱燒烤，
    使之產生煙霧後，再以口鼻吸取其煙氣之方式，連續施用第二級毒品安非他命二
    至三次。嗣乙○○各於九十三年六月三日十九時許及同年月十七日十時五十五分
    許，分別在臺中縣太平市○○路與龍德九街口及前開臺中市西屯區龍潭里龍洋巷
    八號住處為警查獲，並各扣得其所有供施用之注射針筒一支暨安非他命六包（合
    計毛重二‧八公克）、安非他命吸食器及注射針筒各一支、塑膠空袋一包。乙○
    ○二次為警查獲後，且均經員警徵得其同意後，採集尿液送請鑑驗，因嗎啡及安
    非他命俱呈現陽性反應，始由警進而查悉上情。
二、案經臺中縣警察局霧峰分局及彰化縣警察局彰化分局分別報請臺灣臺中地方法院
    檢察署檢察官偵查起訴。
    理  由
一、右開事實，業經被告乙○○於本院訊問時均坦認不諱，而被告二次為警查獲後所
    採取之尿液，經先後送請中山醫學大學附設醫院藥物濫用檢測中心及彰化縣衛生
    局檢驗結果，嗎啡與安非他命均呈現陽性反應，有該中心及該局之尿液檢驗報告
    各一份附卷可稽（見毒偵字第一九七０號卷第三八頁，毒偵字第二一三六號卷第
    四七頁），且本件復有毒品安非他命六包、注射針筒二支及安非他命吸食器一支
    等證物扣案可資佐證，足見被告上開自白，確與事實相符，堪予採認。又被告前
    已因施用毒品案件，經依本院裁定送觀察勒戒後，認無繼續施用毒品之傾向，而
    由臺灣臺中地方法院檢察署檢察官於九十一年八月九日以九十一年度毒偵字第三
  一九號為不起訴處分確定（觀察勒戒執行至九十一年八月十二日釋放），此有臺
    灣高等法院被告全國前案紀錄表在卷可查，是被告確有於觀察勒戒執行完畢釋放
    後五年內復行施用毒品之罪行。綜此，本件事證已臻明確，被告施用第一級及第
    二級毒品之犯行，均堪以認定。
二、按海洛因、安非他命分屬毒品危害防制條例第二條第二項第一款、第二款所指之
    第一級、第二級毒品，核被告乙○○所為，係犯毒品危害防制條例第十條第一項
    之施用第一級毒品罪、同法條第二項之施用第二級毒品罪。被告持有第一級、第
    二級毒品之低度行為，分別為其施用第一級毒品及施用第二級毒品之高度行為所
    吸收，均不另論罪。被告先後多次施用第一級毒品海洛因與二次施用第二級毒品
    安非他命之犯行，均時間緊接，犯罪構成要件相同，顯係基於概括犯意反覆為之
    ，俱為連續犯，均應依刑法第五十六條之規定論以一罪，並加重其刑。另被告前
    於九十年間，曾因竊盜案件，經臺灣南投地方法院於九十年十二月十三日以九十
    年度埔刑簡字第二０九號判處有期徒刑三月，緩刑三年確定，嗣緩刑經本院裁定
    撤銷，其於九十二年三月十四日因易科罰金執行完畢，有前開臺灣高等法院被告
全國前案紀錄表在卷可查，被告於有期徒刑執行完畢後，五年以內再犯本件皆為
    有期徒刑以上之二罪，為累犯，應依刑法第四十七條規定，俱予遞加重其刑。被
    告所犯前開二罪間，犯意各別，罪名互殊，應分論併罰之。爰審酌被告為國中畢
    業，智識程度不高（見臺中縣警察局霧峰分局刑案偵查卷宗偵訊筆錄教育程度欄
    ），其前已因施用毒品犯行，經觀察勒戒，竟仍故態復萌，復行施用毒品不輟，
    無視於毒品對於自身健康之戕害及國家對於杜絕毒品犯罪之禁令，惟衡酌施用毒
    品係屬自戕行為，被告犯罪手段尚屬平和，亦未因此而危害他人，所生損害尚非
    鉅大，且被告犯後於本院坦承犯行，尚見悔意之犯罪後態度，暨施用毒品者均有
    相當程度之成癮性及心理依賴，其犯罪心態與一般刑事犯罪之本質並不相同，應
    側重適當之醫學治療及心理矯治為宜等一切情狀，分別量處如主文所示之刑，並
    定其應執行之刑，其施用第二級毒品罪行之部分，因與不得易科之他罪併合處罰
    結果而不得易科罰金，自毋庸另為易科罰金折算標準之記載，附此敘明。
三、扣案之安非他命六包（合計毛重二‧八公克），應依毒品危害防制條例第十八條
    第一項前段規定，宣告沒收銷燬之。另扣案之注射針筒二支及安非他命吸食器一
    支，雖非屬專供施用毒品之器具，惟分別係被告乙○○所有供己施用第一級毒品
    海洛因及第二級毒品安非他命所用之物，業經被告供明在卷（見本院卷第一０三
    頁至第一０四頁），爰依刑法第三十八條第一項第二款之規定，併為沒收之諭知
    。至扣案之塑膠空袋一包，被告已於本院供陳該塑膠空袋係用以包裝醬油及辣椒
    醬所用（見本院卷第四０頁），本院復查無具體證據顯示與本件被告施用毒品犯
    行有何直接關連性，爰不併予宣告沒收，附此敘明。
據上論斷，應依刑事訴訟法第二百七十三條之一第一項、第二百九十九條第一項前段
，毒品危害防制條例第十條第一項、第二項、第十八條第一項前段，刑法第十一條、
第五十六條、第四十七條、第三十八條第一項第二款、第五十一條第五款，判決如主
文。
本案經檢察官甲○○到庭執行職務。
中    華    民    國      九十三      年     十二      月     三十一    日
                                臺灣臺中地方法院刑事第九庭
                                      法  官  陳 思 成
右正本證明與原本無異。
如不服本判決，應於判決送達後十日內向本院提出上訴狀，上訴於臺灣高等法院臺中
分院( 須附繕本 )。
                                      書記官
中    華    民    國      九十三      年     十二      月     三十一    日
附錄論罪科刑法條
毒品危害防制條例第十條
施用第一級毒品者，處六月以上五年以下有期徒刑。
施用第二級毒品者，處三年以下有期徒刑。
